

# **Perfil profesional**

Con más de 10 años de experiencia en logística e IT, he desarrollado fuertes habilidades de comunicación y negociación, liderando proyectos centrados en el cliente. Mi objetivo es aplicar estas habilidades en una nueva etapa a la cual apunto: convertirme en un **Full Stack Web Developer**. A pesar de que no tengo experiencia formal en este campo, mi mentalidad de resolución de problemas y mi entusiasmo por el aprendizaje continuo me impulsan a buscar soluciones creativas, prolijas y eficientes en el desarrollo web. Mi objetivo es aportar valor a mi equipo de desarrollo, aprovechando mi **mentalidad resolutiva** para abordar desafíos complejos y **crear soluciones**.

# **Experiencia laboral**

### Profesor Particular, Independiente

ABRIL 2020 - PRESENTE

- Aproximadamente 8 años de experiencia en clases particulares nivel primario, secundario y universitario de matemática y física.
- Últimos 3 años abocado 100% a esta función.
- Rol docente con foco en las necesidades de las personas y cumplimiento de objetivos.
- Método propio desarrollado para facilitar el cumplimiento de los objetivos.
- Manejo de grupos.

### Compras, TANDANOR

FEBRERO 2016 - MARZO 2020

Talleres Navales Dársena Norte (TANDANOR), en la cual logré desarrollar tareas como las siguientes:

- Gestionar el proceso de compras de todo el astillero.
- Emitir órdenes de compra.
- Automatización del proceso de asignación de proveedores para las compras.
- Gestionar métricas e informes para el seguimiento de los distintos Kpis.
- Supervisar todo el equipo del sector Compras, en conjunto con revisar y aprobar las órdenes de compra emitidas.
- Planificar acciones de capacitación y desarrollo del equipo.
- Manejo de proveedores locales e internacionales.

### Logística, Aguas Danone de Argentina

ENERO 2012 - ENERO 2016

Aguas Danone de Argentina. Dentro de mis tareas mas importantes se destacan:

- Proyecto chapadur: Gestionar el recupero efectivo de separadores de los distintos canales del mercado.
- Seguimiento del proyecto de productividad del chapadur.
- Gestionar el recupero de pallet.
- Seguimiento de la deuda por cliente y por canal de los pallet.
- Colaborar en el planeamiento del abastecimiento de pallet y chapadur a las distintas plantas.
- Automatización del circuito de recupero de pallet por zona.

### **Datos personales**

Colegiales, CABA
Argentina
+5491150629428

bo.juancruz14@gmail.com

#### Links

PORTFOLIO WEB
PERFIL LINKEDIN

### **Competencias**

Negociación

Liderazgo

Relaciones interpersonales

Planificación

Agilidad

Linux

Docker

Git

HTML

CSS

Bootstrap

**JavaScript** 

NodeJS

Express

ReactJS

SQL

MySQL

MongoDB

### **Idiomas**

Inglés técnico

### **Hobbies**

En mis tiempos libres me gusta hacer natación y también me gusta mucho mirar series y películas.

# **Formación**

# Diplomatura en programación web full stack con JavaScript, UTN

ENERO 2022 - DICIEMBRE 2022

### Ingeniería Industrial, UTN

MARZO 2006 - JUNIO 2010

Tercer año de Ingeniería Industrial, promedio 8.77.

### Perito Mercantil, Instituto San Pablo Apóstol

MARZO 2001 - DICIEMBRE 2005

# **Cursos**

### Git: sin fronteras, Academia Hola Mundo

MAYO 2022 - JUNIO 2022

### HTML5: sin fronteras, Academia Hola Mundo

MAYO 2022 - JUNIO 2022

### CSS: sin fronteras, Academia Hola Mundo

JUNIO 2022 - JULIO 2022

# SQL: sin fronteras, Academia Hola Mundo

JUNIO 2022 - JULIO 2022

### Aprende JavaScript, Free Code Camp

JUNIO 2022 - JULIO 2022

# Javascript, HTML5, CSS3 y NodeJS desde cero, Academia Hola Mundo

MARZO 2023 - MAYO 2023

### Node.js y Express desde cero, Free Code Camp

ABRIL 2023 - MAYO 2023

### React: hooks, router, redux, next, Academia Hola Mundo

ABRIL 2023 - JUNIO 2023

# React desde cero, Free Code Camp

MAYO 2023 - JUNIO 2023

### Ultimate JavaScript, Academia Hola Mundo

JULIO 2023 - AGOSTO 2023

### Ultimate Docker, Academia Hola Mundo

JULIO 2023 - AGOSTO 2023